# 请教陈版大神，会计估计与或有事项的本质区别

提问人：zhuchekjss 时间：2022-06-13 11:58:52
请教陈版大神， 2022 中级会计师教材中对会计估计的定义如下：
很难理解其与或有事项的区别，请陈版解惑？

回答人：chenyiwei
或有事项本身涉及重大会计估计，即或有事项本身就是会计估计的一种，两者之间是包含关系，且或有事项所涉及的不确定性大于一般会计估计。